【裁判字號】    99,台上,775
【裁判日期】    990204
【裁判案由】    違反電業法
【裁判全文】
最高法院刑事判決              九十九年度台上字第七七五號
上  訴  人  甲○○
上列上訴人因違反電業法案件，不服台灣高等法院台中分院中華
民國九十八年十月二十一日第二審判決（九十八年度上訴字第一
八三八號，起訴案號：台灣台中地方法院檢察署九十七年度偵字
第五０二二號），提起上訴，本院判決如下：
    主  文
上訴駁回。
    理  由
按刑事訴訟法第三百七十七條規定，上訴於第三審法院，非以判
決違背法令為理由，不得為之。是提起第三審上訴，應以原判決
違背法令為理由，係屬法定要件。如果上訴理由書狀並未依據卷
內訴訟資料，具體指摘原判決不適用何種法則或如何適用不當，
或所指摘原判決違法情事，顯與法律規定得為第三審上訴理由之
違法情形，不相適合時，均應認其上訴為違背法律上之程式，予
以駁回。本件原判決認定上訴人甲○○為減少所營連鎖火鍋店共
四家分店之電費支出，而與蔡國民、楊景榮（均經判處罪刑確定
）共同基於竊電之犯意聯絡，雙方約定以六比四比例分取竊電利
益，於民國九十六年五至八月間，推由蔡國民破壞台灣電力股份
有限公司（下稱台電公司）設在該四家分店內之瓦時計電表及拆
除電錶內中央標準局「同」字鉛封，改為活動式，再於每兩月台
電公司派員抄錶前，由蔡國民以手動撥退該四家分店之計電指數
，總計竊得新台幣（下同）七十六萬一千餘元原應繳納之電費度
數，嗣因上訴人支付蔡國民、楊景榮所分取之竊電利益十萬元支
票遭退票，經蔡國民、楊景榮追索涉嫌妨害自由，適其他債權人
亦前往討債施壓，會計李金滿遂報警處理，上訴人即於警方到場
時，向警檢舉蔡國民、楊景榮竊電而經查獲等情，因予撤銷第一
審判決，改判仍論處上訴人共同犯電業法第一百零六條第三款之
竊電罪刑，已敘明認定事實之依據及憑以認定之理由。對於上訴
人否認竊電，以其僅知蔡國民、楊景榮係裝設省電器，事先不知
竊電，否則不會向警檢舉竊電等語為辯，原判決認為不足採信，
亦依證人蔡國民、楊景榮、李金滿、蕭東源之證述詳加指駁說明
，所為論敘並無違背經驗法則或論理法則情事。按採證認事本屬
事實審法院之職權，證人供述是否真實可信，事實審法院得依證
據法則，本於自由心證予以斟酌，作合理之比較，定其取捨，判
決內若已論敘其何以作此判斷之心證理由，且所為取捨判斷不違
背經驗法則或論理法則，即不生判決違背法令之問題。上訴意旨
除執陳詞，再為事實方面之爭辯外，或就卷內同一證據資料，為
不同之評價，或對不足據以推翻原判決事實認定之枝節性問題（
諸如：其他債權人之身分、當日因何前往、是否確與上訴人有債
權債務關係等項），執以指摘原判決採證違反論理及經驗法則、
有調查未盡或理由不備之違法云云，顯不足據以辨認原判決已具
備違背法令之形式要件。本件上訴違背法律上之程式，應予駁回
。
據上論結，應依刑事訴訟法第三百九十五條前段，判決如主文。
中    華    民    國  九十九  年    二    月    四    日
                      最高法院刑事第十庭
                          審判長法官  花  滿  堂
                                法官  黃  正  興
                                法官  陳  東  誥
                                法官  林  錦  芳
                                法官  洪  昌  宏
本件正本證明與原本無異
                                      書  記  官
中    華    民    國  九十九  年    二    月    六    日
                                                      K

司法院資訊處製作；財團法人民間司法改革基金會備份。
